臺灣臺北地方法院刑事判決　　　　　　　96年度易字第1564號
公　訴　人　臺灣臺北地方法院檢察署檢察官
被　　　告　丙○○
　　　　　　　　　　（現於臺灣臺北看守所羈押中）
上列被告因竊盜等案件，經檢察官提起公訴（96年度偵緝字第
1343、1344、1345號），嗣因被告就被訴事實為有罪之陳述，本
院告知被告簡式審判程序之旨，並聽取當事人之意見後，裁定改
由受命法官獨任依簡式審判程序審理，判決如下：
    主  文
丙○○意圖為自己不法之所有，以詐術使人將本人之物交付，累
犯，處有期徒刑陸月，如易科罰金，以銀元參佰元即新臺幣玖佰
元折算壹日，減為有期徒刑參月，如易科罰金，以銀元參佰元即
新臺幣玖佰元折算壹日。又竊盜，累犯，處有期徒刑肆月，如易
科罰金，以銀元參佰元即新臺幣玖佰元折算壹日，減為有期徒刑
貳月，如易科罰金，以銀元參佰元即新臺幣玖佰元折算壹日。又
竊盜，累犯，處有期徒刑肆月，如易科罰金，以銀元參佰元即新
臺幣玖佰元折算壹日，減為有期徒刑貳月，如易科罰金，以銀元
參佰元即新臺幣玖佰元折算壹日。應執行有期徒刑陸月，如易科
罰金，以銀元參佰元即新臺幣玖佰元折算壹日。
    事  實
一、丙○○有竊盜、詐欺等前科，其中詐欺罪經臺灣高等法院於
    民國86年5月30日，以86年上易字第2438號判處有期徒刑2年
    ，於91年9月16日執行完畢﹔又犯違反動產擔保交易法罪，
    經臺灣高等法院於96年3月27日，以96年上易字第353號判決
    判處有欺徒刑5月確定，尚未執行。詎猶不知悔改，意圖為
    自己不法之所有，而為以下行為：
（一）於94年9月間在臺北市萬華區○○○○路可低價標到中古
      車，向甲○○借新臺幣（下同）9萬元，再於同年11月21
      日在上址前檳榔攤謊稱標到2輛中古車，答應賣給甲○○
      ，請甲○○匯款46萬元。甲○○誤以為真，陷於錯誤先後
      於同月間在萬華區○○路423巷8弄19號2樓施並舜住宅交
      給丙○○9萬元作押標金，再至玉山銀行臺北縣林口分行
      匯款46萬元至臺灣銀行龍山分行丙○○所有000000000000
      號帳戶作車款。丙○○得款後自己花用，並未用於標購中
      古車，未續付利息且逃匿無蹤，甲○○始知受騙。
（二）丙○○於95年11月24日12時在臺北市○○區○○街2號前
      見乙○○所有車牌號碼BGT-121號重機車鑰匙插在引擎啟
      動插孔，即將之騎走據為己有。至96年1月28日16時28分
      載不知情之簡木賜經台北市○○區○○路與民生西路被警
      查獲。
（三）丙○○於96年1月5日19時在臺北市中正區○○○路121巷
      內竊取丁○○所有車牌號碼M9L-775號重機車，及行李箱
      內丁○○機車駕駛執照、行車執照、保險卡、私章、機車
      鑰匙2支，得手後託不知情之保全業同事謝阿東（經不起
      訴處分確定）於96年1月11日下午在中正區區○○街24之
      21號以新臺幣2萬元仲介賣給不知情之梅英（經不起訴處
      分確定）。
二、案經呂文雄訴由臺北市政府警察局萬華分局、臺北市政府警
    察局大同分局及臺北市政府警察局中正第二分局報請臺灣臺
    北地方法院檢察署檢察官偵查起訴。
    理  由
壹、程序部分：
一、本件被告丙○○所犯之罪，其法定刑為7年以下有期徒刑，
    且非死刑、無期徒刑或最輕本刑有期徒刑3年以上之罪，亦
    非高等法院管轄第一審案件，且於準備程序進行中，被告先
    就被訴事實為有罪之陳述，經告知被告簡式審判程序之旨，
    並聽取檢察官、被告之意見後，本院合議庭裁定由受命法官
    進行簡式審判程序，是本件之證據調查，依刑事訴訟法第27
    3條之2規定，不受同法第159條第1項、第161條之2、第161
    條之3、第163條之1及第164條至第170條規定之限制，合先
    敘明。
二、本件被告丙○○所為不利於己之供述，並無出於強暴、脅迫
    、利誘、詐欺、疲勞訊問、違法羈押或其他不正之方法，亦
    非違反法定障礙事由經過期間不得訊問或告知義務之規定而
    為，依刑事訴訟法第156條第1項、第158條之2規定，應認其
    有證據能力。
三、按被告以外之人於審判外之陳述，雖不符前4條之規定，而
    經當事人於審判程序同意做為證據，法院審酌該言詞陳述或
    書面陳述作成時之情況，認為適當者，亦得為證據。當事人
    、代理人或辯護人於法院調查證據時，知有第159條第1項不
    得為證據之情形，而未於言詞辯論終結前聲明異議者，視為
    有前項之同意，為刑事訴訟法第159條之5所明定。證人甲○○、乙○○、丁○○、施並舜、簡木賜、謝阿東、梅英分別
    於警、偵訊之供、證述，被告於審判期日均表示無意見，證
    人甲○○、乙○○、丁○○、施並舜、簡木賜、謝阿東、梅
    英於警訊之供述本院認為適當，依上述規定，得為證據；證
    人甲○○、丁○○、施並舜、謝阿東、梅英於偵查中具結證
    述，核無顯不可信之情況，依同法第159條之1第2項得為證
    據。
四、本件認定犯罪事實所憑之非供述證據（詳見後述），均無違
    反法定程序而取得之情形，依刑事訴訟法第158條之4反面規
    定，自有證據能力。
貳、實體部分：
一、訊據被告丙○○對於上揭犯罪事實均坦承不諱，核與告訴人
    甲○○、乙○○、丁○○指訴之情節相符，並經證人施並舜
    、簡木賜、謝阿東、梅英於警詢、偵查中證述綦詳，復有00
    00000000號電話網路資料查詢單及查詢結果列印表、臺北市
    政府警察局中山分局函年6月12日函、玉山商業銀行匯款回
    條、臺灣銀行龍山分行9萬元支票及退票理由單影本、車輛
    竊盜車牌失竊資料個別查詢報表、車輛車牌失竊作業查獲車
    輛認可資料、扣押物品目錄表、贓物認領保管單、該車及鑰
    匙相片、車輛竊盜車牌失竊資料個別查詢報表、車輛車牌失
    竊作業查獲車輛認可資料、行車執照、保險卡影本等附卷可
    稽，足徵被告前開出於任意性之自白與事實相符，應堪採為
    論科之依據。從而，本件事證明確，被告之犯行堪以認定，
    自應依法論科。
二、查被告行為後，刑法業經立法院通過修正，於94年2月2日經
    總統公布修正，並自95年7月1日生效，依修正後刑法第2條
    第1項規定：「行為後法律有變更者，適用行為時之法律。
    但行為後之法律有利於行為人者，適用最有利於行為人之法
    律」，茲分敘如下：
（一）累犯部分，新法將原規定「受有期徒刑之執行完畢，或受
　　　無期徒刑或有期徒刑一部之執行而赦免後，5年以內再犯
  　　有期徒刑以上之罪者，為累犯，加重本刑至2分之1」修正
      為「受徒刑之執行完畢或一部執行而赦免後，5年以內故
      意再犯有期徒刑以上之罪者，為累犯，加重本刑至2分之1
      」，而本件被告無論適用新法或舊法，均應論以累犯，故
      比較新舊法之結果，舊法對於被告並無不利。
（二）依新增刑法施行法第1條之1規定，94年1月7日刑法修正施
      行後，刑法分則編所定罰金之貨幣單位為新臺幣；94年1
      月7日刑法修正時，刑法分則編未修正之條文定有罰金者
      ，自94年1月7日刑法修正後，就其所定數額提高為30倍，
      但72年6月26日至94年1月7日新增或修正之條文，就其所
      定數額提高為3倍。又刑法分則各條文所定之罰金刑部分
      ，94年1月7日修正公布之刑法第33條第5款規定，已將原
      罰金刑最低額度由銀元1元（相當於新臺幣3元)，提高為
      新臺幣1千元以上，且以百元計之，並於95年7月1日施行
      ，比較新、舊法結果，應以行為時法律即修正前刑法第33
      條第5款規定有利於被告。
（三）關於定應執行刑之問題，修正前刑法第51條第5款規定：
      「宣告多數有期徒刑者，於各刑中之最長期以上，各刑合
      併之刑期以下，定其刑期。但不得逾20年。」，而修正後
      刑法第51條第5款規定：「宣告多數有期徒刑者，於各刑
      中之最長期以上，各刑合併之刑期以下，定其刑期。但不
      得逾30年。」，是比較新舊法之結果，自以修正前之法律
      較有利於被告。
（四）綜合上述各條文修正前、後之比較，自應整體適用被告行
      為時之法律，對被告較為有利，本件應依修正前刑法適用
      之。
三、核被告丙○○所為，係犯刑法第339條第1項之詐欺取財罪、
    第320條第1項之竊盜罪及第320條第1項之竊盜罪。被告所犯
    3罪間，犯意各別，罪名有異，應分論併罰。查被告有如事
    實欄所述之前科，有臺灣高等法院被告全國前案紀錄表附卷
    足憑，其受有期徒刑之執行完畢，5年內故意再犯本件有期
    徒刑以上之罪，為累犯，依法均加重其刑。爰審酌被告前有
    多次前科，有臺灣高等法院被告前案紀錄表附卷可稽，且年
    輕力壯，不思以正當方法賺取財物，竟因一己私慾而詐欺取
    財及一再竊盜機車，造成被害人遭受相當程度之經濟損失，
    惡性非輕，然念被告終能坦承犯行、態度尚佳，及其犯罪動
    機、目的、手段等一切情狀，分別量處如主文所示之刑，並
    諭知易科罰金之折算標準，及定其應執行刑，並諭知易科罰
    金之折算標準，以示懲儆。又被告犯罪時間均在96年4月24
    日之前，所犯非中華民國96年罪犯減刑條例第3條所列之罪
    ，符合減刑條件，依減刑條例第2條第1項第3款減其宣告刑2
    分之1，故減處如主文所示之刑，並諭知易科罰金之折算標
    準。
四、據上論斷，應依刑事訴訟法第273條之1第1項、第299條第1
    項前段、刑法第2條第1項前段、第320條第1項、第339條第
    1項，修正前刑法第47條、第51條第1項第5款，罰金罰鍰提
    高標準條例第1條前段，中華民國96年罪犯減刑條例第2條第
    1項第3款、第7條、第9條、第10條第1項，判決如主文。
本案經檢察官鄧巧羚到庭執行職務。
中　　華　　民　　國　　96　　年　　8 　　月　　6 　　日
 　　　　　　     刑事第十二庭  法　官　曾正龍
以上正本證明與原本無異。
如不服本判決，應於判決送達後10日內，向本院提出上訴狀。
                                書記官  彭自青
中　　華　　民　　國　　96　　年　　8 　　月　　16　　日
附錄本案論罪科刑法條全文：
中華民國刑法第320條
（普通竊盜罪、竊佔罪）
意圖為自己或第三人不法之所有，而竊取他人之動產者，為竊盜
罪，處5年以下有期徒刑、拘役或5百元以下罰金。
意圖為自己或第三人不法之利益，而竊佔他人之不動產者，依前
項之規定處斷。
前二項之未遂犯罰之。
中華民國刑法第339條
（普通詐欺罪）
意圖為自己或第三人不法之所有，以詐術使人將本人或第三人之
物交付者，處5年以下有期徒刑、拘役或科或併科1千元以下罰金
。
以前項方法得財產上不法之利益或使第三人得之者，亦同。
前二項之未遂犯罰之。
